臺灣高雄地方法院刑事判決　　　　　　　　　　　　　　九十四年度訴字第四一號
　　公　訴　人　臺灣高雄地方法院檢察署檢察官
　　被　　　告　乙○○　男　二.
右列被告因違反毒品危害防制條例案件，經檢察官提起公訴（九十三年度毒偵字第六
四八三號），本院準備程序進行中，因被告就被訴事實為有罪之陳述，經告知簡式審
判程序意旨，並聽取公訴人及被告之意見後，本院合議庭裁定由受命法官獨任依簡式
審判程序審理，判決如左：
    主  文
乙○○連續施用第一級毒品，累犯，處有期徒刑拾月。扣案之海洛因壹包（淨重零點
零伍公克）、殘留海洛因之殘渣袋肆只、吸管肆支、注射針筒參拾肆支均沒收銷燬。
    事  實
一、乙○○前於民國八十七年間，因施用毒品案件，經本院以八十七年度毒聲字第一
    一Ｏ六Ｏ號裁定送觀察、勒戒後，認無繼續施用毒品之傾向，經臺灣高雄地方法
    院檢察署檢察官以八十七年度偵字第一一七七九號不起訴處分確定。復於八十八
    年間，再因施用毒品，經本院以八十八年度毒聲字第三四一一號裁定送觀察、勒
    戒後，認有繼續施用毒品之傾向，再經本院以八十八年度毒聲字第四一一Ｏ號裁
    定令入戒治處所施以強制戒治，而於八十八年六月二十三日入所戒治，其後於八
    十八年十二月二日停止戒治出所，並經本院以八十八年度易字第二七一二號判決
    判處有期徒刑四月，如易科罰金以三百元折算一日確定。然乙○○復於八十九年
    間因施用毒品案件，再經本院撤銷上開停止戒治而又入所戒治，其後於九十年三
    月八日執行戒治完畢釋放後，繼續入監執行，並經本院以八十九年度訴字第二二
    Ｏ六號判決分別判處有期徒刑一年及六月，應執行有期徒刑一年五月確定，且接
    續上開執行，而於九十一年五月二十八日因縮短刑期假釋出監，再於九十一年十
    月十九日縮刑期滿執行完畢。詎仍不知悔改，明知海洛因係毒品危害防制條例第
    二條第二項第一款所明定之第一級毒品，不得持有及施用，仍於前述強制戒治執
    行完畢釋放後五年內，復基於施用第一級毒品海洛因之概括犯意，自九十三年六
    月中旬某日起至同年十月二十六日十二時許止，在高雄縣鳳山市○○街一０五號
    約一天施用一、二次，連續施用第一級毒品海洛因多次。嗣於九十三年十月二十
    六日十五時十分許，為警持本院核發之搜索票在上開住處查獲，並扣得海洛因一
    包、海洛因殘渣袋四只、殘留海洛因之吸管四支、注射針筒三十四支。
二、案經高雄市政府警察局刑警大隊移送臺灣高雄地方法院檢察署檢察官偵查起訴。
    理  由
一、按本件被告乙○○所犯係死刑、無期徒刑、最輕本刑為三年以上有期徒刑以外之
    罪，其於準備程序就前揭被訴事實為有罪之陳述，經受命法官告知簡式審判程序
    之旨，並聽取其與公訴人之意見後，本院認無不得或不宜改依簡式審判程序進行
    之處，爰依刑事訴訟法第二百七十三條之一第一項、第二百八十四條之一，裁定
    本件由受命法官獨任進行簡式審判程序，合先敘明。
二、訊據被告乙○○對於右揭時、地，連續以上述方式施用第一級毒品海洛因多次之
    事實坦承不諱，且被告為警查獲時所採集之尿液，經送驗結果，確呈嗎啡陽性反
    應，此有高雄市立凱旋醫院九十三年十一月十二日編號00000000號濫用
    藥物尿液檢驗報告、尿液採證代碼對照表各一份附卷可稽，復有扣案之海洛因一
    包、海洛因殘渣袋四只、殘留海洛因之吸管四支、注射針筒三十四支、搜索票、
    搜索扣押筆錄、扣押目錄各一紙、照片二幀在卷可參。又扣案之海洛因一包，經
    空包裝重零點一七公克，此有法務部調查局九十三年十二月十四日調科壹字第二
    二ＯＯ一八七五二號鑑定通知書一紙附卷可按，而扣案之海洛因殘渣袋四只、殘
    留海洛因之吸管四支、注射針筒三十四支，經分別送往高雄醫學大學附設中和紀
    念醫院檢驗結果，均呈海洛因陽性反應，亦有高雄醫學大學附設中和紀念醫院九
    十四年一月二十五日編號九四Ｏ一─五二Ｏ號、九四Ｏ一─五二一號、九四Ｏ一
    ─五二二號檢驗報告三份在卷可憑，是被告之自白顯與事實相符，堪予採信。又
    被告前於八十七年間，因施用毒品案件，經本院以八十七年度毒聲字第一一Ｏ六
    Ｏ號裁定送觀察、勒戒後，認無繼續施用毒品之傾向，經臺灣高雄地方法院檢察
    署檢察官以八十七年度偵字第一一七七九號不起訴處分確定。復於八十八年間，
    再因施用毒品，經本院以八十八年度毒聲字第三四一一號裁定送觀察、勒戒後，
    認有繼續施用毒品之傾向，再經本院以八十八年度毒聲字第四一一Ｏ號裁定令入
    戒治處所施以強制戒治，而於八十八年六月二十三日入所戒治，其後於八十八年
    十二月二日停止戒治出所，然被告復於八十九年間因施用毒品案件，再經本院撤
    銷上開停止戒治而又入所戒治，其後於九十年三月八日執行戒治完畢釋放後，繼
    續入監執行之事實，有臺灣高等法院被告全國前案紀錄表及臺灣高等法院被告施
    用毒品記錄表各一紙在卷可按。是被告於強制戒治執行完畢後，五年內再犯
    本件施用毒品罪之事實，堪予認定。事證明確，應依法論科。
三、按海洛因係毒品危害防制條例第二條第二項第一款所明定之第一級毒品，不得施
    用、持有。是核被告乙○○施用第一級毒品海洛因之行為，係犯毒品危害防制條
    例第十條第一項之施用第一級毒品海洛因罪。被告持有第一級毒品海洛因後進而
    施用，其持有毒品之低度行為，為施用毒品之高度行為所吸收，不另論罪。其先
    後多次施用第一級毒品海洛因之犯行，均時間緊接，方法相同，觸犯構成要件相
    同之罪名，顯係基於概括犯意為之，為連續犯，應依刑法第五十六條之規定論以
    一罪，並加重其刑。被告前於八十七年間，因施用毒品案件，經本院以八十八年
    度易字第二七一二號判決判處有期徒刑四月，如易科罰金以三百元折算一日確定
    。復於八十九年間，因施用毒品案件，經本院以八十九年度訴字第二二Ｏ六號判
    決分別判處有期徒刑一年及六月，應執行有期徒刑一年五月確定，且接續上開執
    行，而於九十一年五月二十八日因縮短刑期假釋出監，再於九十一年十月十九日
    縮刑期滿執行完畢，此有臺灣高等法院被告全國前案記錄表一份在卷可稽，其前
    受有期徒刑之執行完畢後，五年內再犯本件有期徒刑以上之罪，為累犯，應依刑
    法第四十七條之規定，遞加重其刑。爰審酌被告經觀察勒戒及強制戒治後，均未
    能戒絕其毒癮，足證前開保安處分措施已難收矯治其惡性，惟念其於犯罪後坦承
    犯行及所犯為自戕行為等一切情狀，量處如主文所示之刑，以資懲儆。扣案之海
    洛因一包（淨重零點零五公克，空包裝重零點一七公克），屬毒品危害防制條例
    第十八條第一項前段規定之第一級毒品，海洛因殘渣袋四只、殘留海洛因之吸管
    四支、注射針筒三十四支，均殘留海洛因，已如前述，其上殘留之海洛因已無從
    析離，均應一體視同第一級毒品，均依毒品危害防制條例第十八條第一項前段規
    定宣告沒收並銷燬之。
據上論斷，應依刑事訴訟法第二百七十三條之一第一項、第二百八十四條之一、第二
百九十九條第一項前段，毒品危害防制條例第十條第一項，第十八條第一項前段，刑
法第十一條、第五十六條、第四十七條，判決如主文。
本案經檢察官甲○○到庭執行職務。
中　　　華　　　民　　　國　　九十四　　年　　　三　　　月　　 十一 　　日
                                  臺灣高雄地方法院刑事庭
                                      　法　官  林芳華
右正本證明與原本無異。
如不服本判決，應於判決送達後十日內，向本院提出上訴狀。
                                        書記官  賴佳慧
中　　　華　　　民　　　國　　九十四　　年　　　三　　　月　　　十六　　日
附錄本案論罪科刑條文
毒品危害防制條例第十條
施用第一級毒品者，處六月以上五年以下有期徒刑。
施用第二級毒品者，處三年以下有期徒刑。
